臺灣板橋地方法院交通事件裁定　　　　95年度交聲字第1871號
原處分機關　臺北市交通事件裁決所
異　議　人
即受處分人　甲○○
上列受處分人因違反道路交通管理處罰條例案件，對於臺北市交
通事件裁決所民國九十五年十一月二十四日所為之處分（原處分
案號：北市裁二字第裁二二－ＡＥＶ０六五一九五號），聲明異
議，本院裁定如下：
    主  文
異議駁回。
    理  由
一、按計程車未依規定裝置車頂燈者，處汽車所有人新臺幣（以
    下同）九百元以上一千八百元以下罰鍰，道路交通管理處罰
    條例第十六條第一項第四款定有明文。又依道路交通安全規
    則第三十九條第七款之規定，汽車申請牌照檢驗之項目及標
    準，各種燈光應符合附件七之規定，而營業小客車之車頂燈
    須符合：一、盞數應為一盞。二、燈色不得紅色。三、安裝
    位置應以螺絲（不限鑽洞式）、金屬拉帶或車頂燈架固定於
    車頂前半部適當位置，不得以磁鐵吸住方式安裝。道路交通
    安全規則附件七「車輛燈光與標誌檢驗規定」第一條第十項
    亦有明文。
二、原處分意旨略以：異議人即受處分人甲○○於民國九十五年
    十月十九日二十時四十分許，駕駛六九九－ＣＫ號車在臺北
    市○○街、成都路口，遭警攔停舉發「計程車未依規定裝置
    車頂燈」，依違反道路交通管理處罰條例第十六條第一項第
    四款規定，處罰鍰九百元整，責令改正。
三、異議意旨略以：有關異議人所駕駛車號六九九－ＣＫ之車輛
    遭舉發車頂燈未依規定裝置乙案，據臺北市萬華分局北市警
    萬分交字0000000000０號函聲稱裝車頂燈架為活
    動式，可隨時抽取下為由予以舉發。惟有關營業用小客車車
    頂燈之規範，係以上揭條文規定之，該車輛之車頂燈架符合
    固定於車頂前半部適當位置，無磁鐵吸住方式安裝之規定，
    茲因該法規並無規定車頂燈架之固定方式，所以無論其方式
    為螺絲、焊接或鐵夾等皆可達到固定之要件，亦可通過每年
    車輛之檢驗，其員警聲稱該車頂燈可隨時抽取下，並不表示
    該車輛確屬違規，而聲請撤銷裁罰。
四、經查，異議人將車頂燈安裝在車頂燈架上，而車頂燈架可輕
    易取下之事實，既為異議人所未爭執，本院依職權調閱舉發
    時之照片，依照片所示異議人之營業小客車車頂燈，確為活
    動式，可隨時以人力拆下，有照片二張在卷可參，此核與上
    開「車輛燈光與標誌檢驗規定」第一條第十項第三款：安裝
    位置應以螺絲（不限鑽洞式）、金屬拉帶或車頂燈架固定於
    車頂前半部適當位置，不得以磁鐵吸住方式安裝。在於不易
    由司機任意移動變更車頂燈之規定目的，已有未合。經查，
    車頂燈安裝於車頂燈架上，而車頂燈架可輕易取下者，核與
    上開計程車車頂燈應當確實固定、固著於車頂上之規定仍有
    不符，是異議人上開所辯，不足採信，本件事證明確，異議
    人之違規行為堪以認定。
五、綜上所述，異議人確有未依規定裝置車頂燈之違規事實，是
    原處分機關依道路交通管理處罰條例第十六條第一項之規定
    ，裁處異議人九百元罰鍰，核無違誤，本件異議人之異議為
    無理由，自應將其異議駁回。
六、依道路交通管理處罰條例第八十七條第二項、道路交通案件
    處理辦法第十九條，裁定如主文。
中　　華　　民　　國　　96　　年　　1 　　月　　25　　日
                  交通法庭  法　官　潘翠雪
上列正本證明與原本無異。
如不服本裁定，應於裁定送達後五日內向本院提出抗告狀。
                            書記官  江文彬
中　　華　　民　　國　　96　　年　　1 　　月　　25　　日
